Esdras Malavé Desarrollador Frontend

contacto@esdrasmalave.com https://linkedin.com/in/esdras-malavé-b1678815b https://github.com/esdrasMH https://esdrasmalave.com

Tengo 6 años de experiencia como Desarrollador Frontend. Poseo dominio de tecnologías fundamentales como HTML, CSS y JavaScript. Usando esas tecnologías, he contribuido en crear y mantener componentes reutilizables, así como también corregir componentes o vistas existentes para el caso de proyectos en producción.

Con Vue.js y React pude contribuir en equipos ágiles arreglando bugs, optimizando código JavaScript/TypeScript y CSS, creando nuevas funcionalidades, creando componentes reutilizables, migrando templates, integrando API's, apoyando a desarrolladores menos experimentados, mejorando la accesibilidad y rendimiento de sitios.

Tuve la oportunidad de contribuir en la migración de una app híbrida construida con Vue.js y Apache Cordova, dicha migración se hizo a Vue.js, Ionic y Capacitor. También participé en la migración de un sitio web construido con Vue.js y Stylus a React, Sass y Single SPA. Si bien mi mayor experiencia radica en el frontend, tuve el placer de construir 2 API's. La primera con Node.js, Express.js y D3.js y la segunda con Node.js, Express.js. y AWS Cognito.

Experiencia

05/2024 - ACTUALIDAD

Desarrollador Web / Independiente

- Recopilar y definir requerimientos de clientes.
- Reportar y exponer avances de tareas.
- Diseñar y desarrollar UI considerando principalmente los dispositivos móviles.
- Implementar servicio para la obtención de datos.
- Configurar mecanismos de SEO para mayor visibilidad de los sitios.
- Configurar mecanismos de accesibilidad y rendimiento de los sitios.
- Crear y configurar BD en la nube.
- Crear microservicio para hidratar BD y posteriormente consumir los datos.
- Configurar servicio para el envío y recepción de correos corporativos.
- Crear microservicio para enviar correos electrónicos.
- Diseñar y desarrollar plantillas de correos electrónicos.
- Configurar dominios y hostings para el despliegue de sitios.

Tecnologías: HTML, CSS, Vuetify, JavaScript, Pinea, Node.js, Express.js, MongoDB, Moogose, SendGrid, Netlify, Render, GitHub.

03/2023 - 01/2024

Desarrollador Frontend / Apiux / Servicio de Impuestos Internos / Santiago, CL

- Mantuve y desarrollé funcionalidades.
- Detecté y corregí bugs en proyectos de producción.
- Optimice componentes UI y estilos CSS.
- Optimice imágenes e iconos para un mejor rendimiento.
- Cree y mejore vistas responsivas.
- Mejore semántica y accesibilidad.
- Depure archivos HTML con código en desuso.
- Corregí advertencias de la consola del navegador.

Tecnologías: HTML, CSS, JavaScript, Bootstrap, jQuery, AJAX.

11/2021 - 01/2023

Desarrollador Frontend / SII Group / Derco / Santiago, CL

- Detecté y corregí bugs en proyectos de producción.
- Mantuve y desarrollé funcionalidades.

- Optimice componentes UI.
- Optimice imágenes e iconos para un mejor rendimiento.
- Migre templetes Pug a HTML.
- Mejoré meta etiquetas en HTML.
- Corregí advertencias de Sonar Cloud.
- Participe en reuniones para refinar, estimar y asignar tareas.
- Apoye a otros desarrolladores con menos experiencia en frontend para la realización de tareas.

Tecnologías: HTML, Pug, Stylus, Sass, JavaScript, TypeScript, Vue.js, React, MongoDB, Axios, Docker, SonarCloud, AWS S3, Gitflow, GitHub.

10/2020 - 11/2021

Desarrollador Frontend / Hermes Comunicaciones / Santiago, CL

- Detecté y corregí bugs en proyectos de producción.
- Desarrolle API proxy para verificar las peticiones al servidor que provenían de la web.
- Desarrolle versión web de la app hibrida existente.
- Migre App hibrida para Android e IOS.
- Integre API's.
- Participe en reuniones con el cliente para definir requerimientos.
- Apoye a otros desarrolladores con menos experiencia en frontend para la realización de tareas.
- Revise y probe tareas de otros desarrolladores para integrarlas a producción.
- Compilé y desplegué versiones de prueba para Android e IOS con Firesabe.

Tecnologías: HTML, CSS, Bootstrap, Vuetify, JavaScript, Vue.js, React, Cordova, Ionic, Capacitor, Node.js, Express.js, Axios, Fetch API, Google Maps, AWS Cognito, Firebase, GitHub.

02/2020 - 06/2020

Desarrollador Frontend / UX Ready / Santiago, CL

- Desarrolle sitio web.
- Integre y optimice componentes de otros proyectos.
- Integre API's.
- Participe en reuniones con el cliente para definir requerimientos.

Tecnologías: HTML, CSS, Vuetify, JavaScript, Vue.js, Vis.js, Google Maps, Axios, GitHub.

08/2018 - 01/2020

Desarrollador Frontend / Pacific Logging / Maturín, VE

- Participe en el desarrollo de sitio web.
- Integre API's.
- Realice QA de las nuevas integraciones.
- Participe en reuniones con el cliente para definir requerimientos.

Tecnologías: HTML, CSS, Vuetify, JavaScript, Vue.js, Chart.js, Socket.io, Google Maps, Firebase, SweetAlert2, Axios, GitLab.

Educación

05/2011 - 12/2018

Ingeniería de Sistemas / Universidad de Oriente / Maturín, VE

Proyectos

05/2024 - ACTUALIDAD

SimpliPost / https://simpli-post.netlify.app

Este es un proyecto de código libre que busca simplificar y estandarizar la manera de redactar vacantes de empleo que luego serán publicadas en redes sociales, por ejemplo, LinkedIn. SimpliPost ayuda a los usuarios a estructurar de manera rápida y sencilla las ofertas de empleo con apoyo de IA generativa

05/2024 - 07/2024

CordoneriaLama / https://cordonerialama.cl

Este proyecto fue construido desde cero, para lo cual fue necesario recopilar y posteriormente levantar todos los requerimientos de la empresa solicitante.

El sitio está orientado a clientes mayoristas, quienes pueden realizar pedidos de productos a través de un formulario web. Una vez creada y enviada la orden de pedido, tanto el cliente como el negocio reciben un correo electrónico con el resumen de dicho pedido, así como también un archivo PDF adjunto con los productos solicitados.

Habilidades Técnicas

- HTML 🐇 CSS 🐇
- Stylus
- Sass
- Bootstrap
- Vuetify

- JavaScript 🥉
- TypeScript 🐰
- Vue.is 🧏
- React 🞏
- Axios
- Fetch API

- Node.js 🞏
- Express.js 👺
- MongoDB 🞏
- Git 🥇
- Clean code
- Accesibilidad
- Semántica
- SEO
- Integración de API's
- Diseño responsive
- **Buenas** practicas
- **Principios SOLID**

- Habilidad certificada
- Habilidad en proceso de certificación

Habilidades Blandas

- Resolución de problemas
- Trabajo en equipo
- Comunicación efectiva

- Pensamiento crítico
- Capacidad de planificación
- Orientado a resultados

Idiomas

08/2024 - ACTUALIDAD

Inglés / Elementary / Planeta Immiland Education

06/2024 - 08/2024

Inglés / Beginner / Planeta Immiland Education